italian.aff
# part. pass.
flag *T:

    # flag *T:
    # spegnere
    g n e r e       >    -gnere,nto
    g n e r e       >    -gnere,nta
    g n e r e       >    -gnere,nti
    g n e r e       >    -gnere,nte
    g n e r e       >    -gnere,ntissimo
    g n e r e       >    -gnere,ntissima
    g n e r e       >    -gnere,ntissimi
    g n e r e       >    -gnere,ntissime
    g n e r e       >    -gnere,ntamente

    # flag *T:
    # redimere
    d i m e r e     >    -imere,ento
    d i m e r e     >    -imere,enta
    d i m e r e     >    -imere,enti
    d i m e r e     >    -imere,ente
    d i m e r e     >    -imere,entissimo
    d i m e r e     >    -imere,entissima
    d i m e r e     >    -imere,entissimi
    d i m e r e     >    -imere,entissime
    d i m e r e     >    -imere,entamente

    # flag *T:
    # essere, riessere
    e s s e r e     >    -essere,stato
    e s s e r e     >    -essere,stata
    e s s e r e     >    -essere,stati
    e s s e r e     >    -essere,state
    e s s e r e     >    -essere,statissimo
    e s s e r e     >    -essere,statissima
    e s s e r e     >    -essere,statissimi
    e s s e r e     >    -essere,statissime
    e s s e r e     >    -essere,statamente

    # flag *T:
    # bere, strabere
    b e r e         >    -re,vuto
    b e r e         >    -re,vuta
    b e r e         >    -re,vuti
    b e r e         >    -re,vute
    b e r e         >    -re,vutissimo
    b e r e         >    -re,vutissima
    b e r e         >    -re,vutissimi
    b e r e         >    -re,vutissime
    b e r e         >    -re,vutamente

    # flag *T:
    # permanere, rimanere
    a n e r e       >    -nere,sto
    a n e r e       >    -nere,sta
    a n e r e       >    -nere,sti
    a n e r e       >    -nere,ste
    a n e r e       >    -nere,stissimo
    a n e r e       >    -nere,stissima
    a n e r e       >    -nere,stissimi
    a n e r e       >    -nere,stissime
    a n e r e       >    -nere,stamente

    # flag *T:
    # disseppellire, seppellire
    p e l l i r e   >    -pellire,olto
    p e l l i r e   >    -pellire,olta
    p e l l i r e   >    -pellire,olti
    p e l l i r e   >    -pellire,olte
    p e l l i r e   >    -pellire,oltissimo
    p e l l i r e   >    -pellire,oltissima
    p e l l i r e   >    -pellire,oltissimi
    p e l l i r e   >    -pellire,oltissime
    p e l l i r e   >    -pellire,oltamente

    # flag *T:
    # devolvere, evolvere, involvere
    v o l v e r e   >    -vere,uto
    v o l v e r e   >    -vere,uta
    v o l v e r e   >    -vere,uti
    v o l v e r e   >    -vere,ute
    v o l v e r e   >    -vere,utissimo
    v o l v e r e   >    -vere,utissima
    v o l v e r e   >    -vere,utissimi
    v o l v e r e   >    -vere,utissime
    v o l v e r e   >    -vere,utamente

    # flag *T:
    # discutere, incutere, ridiscutere
    u t e r e       >    -tere,sso
    u t e r e       >    -tere,ssa
    u t e r e       >    -tere,ssi
    u t e r e       >    -tere,sse
    u t e r e       >    -tere,ssissimo
    u t e r e       >    -tere,ssissima
    u t e r e       >    -tere,ssissimi
    u t e r e       >    -tere,ssissime
    u t e r e       >    -tere,ssamente

    # flag *T:
    # inferire, morire, premorire
    [eo] r i r e    >    -ire,to
    [eo] r i r e    >    -ire,ta
    [eo] r i r e    >    -ire,ti
    [eo] r i r e    >    -ire,te
    [eo] r i r e    >    -ire,tissimo
    [eo] r i r e    >    -ire,tissima
    [eo] r i r e    >    -ire,tissimi
    [eo] r i r e    >    -ire,tissime
    [eo] r i r e    >    -ire,tamente

    # flag *T:
    # assolvere, dissolvere, risolvere, solvere
    s o l v e r e   >    -vere,to
    s o l v e r e   >    -vere,ta
    s o l v e r e   >    -vere,ti
    s o l v e r e   >    -vere,te
    s o l v e r e   >    -vere,tissimo
    s o l v e r e   >    -vere,tissima
    s o l v e r e   >    -vere,tissimi
    s o l v e r e   >    -vere,tissime
    s o l v e r e   >    -vere,tamente

    # flag *T:
    # assumere, desumere, presumere, riassumere
    u m e r e       >    -mere,nto
    u m e r e       >    -mere,nta
    u m e r e       >    -mere,nti
    u m e r e       >    -mere,nte
    u m e r e       >    -mere,ntissimo
    u m e r e       >    -mere,ntissima
    u m e r e       >    -mere,ntissimi
    u m e r e       >    -mere,ntissime
    u m e r e       >    -mere,ntamente

    # flag *T:
    # percuotere, ripercuotere, riscuotere, scuotere
    u o t e r e     >    -uotere,osso
    u o t e r e     >    -uotere,ossa
    u o t e r e     >    -uotere,ossi
    u o t e r e     >    -uotere,osse
    u o t e r e     >    -uotere,ossissimo
    u o t e r e     >    -uotere,ossissima
    u o t e r e     >    -uotere,ossissimi
    u o t e r e     >    -uotere,ossissime
    u o t e r e     >    -uotere,ossamente

    # flag *T:
    # contraddistinguere, distinguere, estinguere, suddistinguere
    g u e r e       >    -guere,to
    g u e r e       >    -guere,ta
    g u e r e       >    -guere,ti
    g u e r e       >    -guere,te
    g u e r e       >    -guere,tissimo
    g u e r e       >    -guere,tissima
    g u e r e       >    -guere,tissimi
    g u e r e       >    -guere,tissime
    g u e r e       >    -guere,tamente

    # flag *T:
    # apparire, comparire, scomparire, trasparire
    a r i r e       >    -ire,so
    a r i r e       >    -ire,sa
    a r i r e       >    -ire,si
    a r i r e       >    -ire,se
    a r i r e       >    -ire,sissimo
    a r i r e       >    -ire,sissima
    a r i r e       >    -ire,sissimi
    a r i r e       >    -ire,sissime
    a r i r e       >    -ire,samente

    # flag *T:
    # convivere, rivivere, sopravvivere, vivere
    v i v e r e     >    -vere,ssuto
    v i v e r e     >    -vere,ssuta
    v i v e r e     >    -vere,ssuti
    v i v e r e     >    -vere,ssute
    v i v e r e     >    -vere,ssutissimo
    v i v e r e     >    -vere,ssutissima
    v i v e r e     >    -vere,ssutissimi
    v i v e r e     >    -vere,ssutissime
    v i v e r e     >    -vere,ssutamente

    # flag *T:
    # commuovere, muovere, promuovere, rimuovere, smuovere
    u o v e r e     >    -uovere,osso
    u o v e r e     >    -uovere,ossa
    u o v e r e     >    -uovere,ossi
    u o v e r e     >    -uovere,osse
    u o v e r e     >    -uovere,ossissimo
    u o v e r e     >    -uovere,ossissima
    u o v e r e     >    -uovere,ossissimi
    u o v e r e     >    -uovere,ossissime
    u o v e r e     >    -uovere,ossamente

    # flag *T:
    # avvalere, equivalere, invalere, parere, prevalere, valere
    [lr] e r e      >    -ere,so
    [lr] e r e      >    -ere,sa
    [lr] e r e      >    -ere,si
    [lr] e r e      >    -ere,se
    [lr] e r e      >    -ere,sissimo
    [lr] e r e      >    -ere,sissima
    [lr] e r e      >    -ere,sissimi
    [lr] e r e      >    -ere,sissime
    [lr] e r e      >    -ere,samente

    # flag *T:
    # corrompere, dirompere, erompere, interrompere, prorompere, rompere
    m p e r e       >    -mpere,tto
    m p e r e       >    -mpere,tta
    m p e r e       >    -mpere,tti
    m p e r e       >    -mpere,tte
    m p e r e       >    -mpere,ttissimo
    m p e r e       >    -mpere,ttissima
    m p e r e       >    -mpere,ttissimi
    m p e r e       >    -mpere,ttissime
    m p e r e       >    -mpere,ttamente

    # flag *T:
    # aprire, coprire, discoprire, offrire, riaprire, riscoprire, scoprire...
    [fp] r i r e    >    -rire,erto
    [fp] r i r e    >    -rire,erta
    [fp] r i r e    >    -rire,erti
    [fp] r i r e    >    -rire,erte
    [fp] r i r e    >    -rire,ertissimo
    [fp] r i r e    >    -rire,ertissima
    [fp] r i r e    >    -rire,ertissimi
    [fp] r i r e    >    -rire,ertissime
    [fp] r i r e    >    -rire,ertamente

    # flag *T:
    # comprimere, decomprimere, deprimere, esprimere, imprimere, opprimere...
    r i m e r e     >    -imere,esso
    r i m e r e     >    -imere,essa
    r i m e r e     >    -imere,essi
    r i m e r e     >    -imere,esse
